Inventaris van de digitale duplicaten van een selectie uit de archieven van de VOC-kantoren Malabar, Coromandel,Surat en Bengalen en rechtsopvolgers, aanwezig in de Tamil Nadu Archives te Chennai (1647) 1664-1825 (1825)
Nationaal Archief, Den Haag
The Dutch in Malabar Being a Translation of Selections nrs. 1 and 2 with Introduction and Notes, red. A. Galletti, A.J. van der Burg en P. Groot (Madras, 1911) (herdruk: New Delhi, 1984), inv. nr. 371, 1156A.
Officieel afschrift van het oorspronkelijk gedenkschrift geschreven in 1677 A.D. door Hendrik Adriaan van Rheede commandeur over de kusten Malabaar, Canara en Wingurla nagelaten aan zijnen opvolger (red. A.J. van der Burg) (Madras, 1911), inv. nr. 7.
Verklaringen van brieven gezonden van Negapatnam, red. P. Groot (Madras, 1911), inv. nrs. 471, 613.
Al deze publicaties dragen tevens Engelse titels, maar afgezien van nr. 13 is de inhoud van alle uitgaven geheel in het Nederlands.
Verwante archieven
Hieronder volgen enkele voor de hand liggende archieven en verzamelingen die verwant zijn aan de Nederlandse archieven in de Tamil Nadu Archives. Voor ander gerelateerd materiaal kan men de TANAP - website (www.tanap.net) raadplegen en de twee delen van de serie Dutch Sources on South Asia (zie de literatuurlijst).
Archief van de voormalige Nederlandse bezittingen in Voor - Indië (1703 - 1826), Nationaal Archief, Den Haag, Nederland (toegangsnr.: 1.04.19)
Dit zijn de delen van de archieven van de kantoren Surat, Coromandel (inclusief India's Visserijkust) en Bengalen die de Nederlanders met zich mee namen toen ze hun vestigingen overdeden aan de Britten in 1825. Als zodanig vormen ze een geheel met de Nederlandse archieven die bewaard worden in de Tamil Nadu Archives.
Archieven van de Verenigde Oostindische Compagnie (1602 - 1795), Nationaal Archief, Den Haag, Nederland (toegangsnr.: 1.04.02)
Dit zijn de archieven van de bewindhebbers van de VOC, de Heeren XVII, en de Compagnies zes kamers in de Republiek der Nederlanden. De archieven bevatten talloze stukken betreffende de kantoren Surat, Malabar, Ceylon (inclusief de Visserijkust in India), Coromandel en Bengalen, vooral in de serie overgekomen brieven en papieren (stukken ontvangen uit Azië, hetzij direct van de kantoren hetzij via Batavia).
Archief van de Gouverneur - Generaal en Raden van Indië (Hoge Regering) (1612 - 1811), Arsip Nasional, Jakarta, Indonesië
Dit zijn de archieven van de hoogste autoriteit van de VOC in Azië, bestaande uit de Gouverneur - Generaal en Raden, zetelend te Batavia (Jakarta). De hoofden van alle kantoren waren verantwoording verschuldigd aan de regering in Batavia. Dientengevolge bevatten haar archieven vele stukken ontvangen uit of anderszins betreffende Surat, Malabar, de Visserijkust, Coromandel en Bengalen.
Archivalia afkomstig van de Hoge Regering te Batavia (1602 - 1827), Nationaal Archief, Den Haag, Nederland (toegangsnr.: 1.04.17)
Dit is een verzameling van stukken die voornamelijk tot het archief van de Gouverneur - Generaal en Raden in Jakarta behoren, maar in de negentiende eeuw overgebracht zijn naar Nederland. Een aanzienlijk aantal stukken heeft betrekking op Surat, Malabar, de Visserijkust, Coromandel en Bengalen.
Bijlagen
Publicaties
Arasaratnam, S., Merchants, Companies and Commerce on the Coromandel Coast (1650 - 1740) (Oxford, 1986 ).
Bes, Lennart, 'Hundreds of Rosetta Stones and Other Patient Papers. The Dutch Records at the Tamil Nadu Archives, Chennai (Madras)', Itinerario, 26, 1 (2003).
Das Gupta, A., Malabar in Asian Trade 1740 - 1800 (Cambridge, 1967 ).
Das Gupta, A., Indian Merchants and the Decline of Surat c. 1700 - 1750 (Wiesbaden, 1979 ).
Datta, K.K., The Dutch in Bengal and Bihar, 1740 - 1825 (Patna, 1948 ).
The Dutch in Malabar, red. I.C.S. Galletti, A.J. van der Burg en P. Groot (Selections from the Records of the Madras Government, Dutch Records, 13) (Madras, 1911 ); herdruk (New Dehli, 1984 ).
Dutch Sources on South Asia c. 1600 - 1825: Volume 1: Jos Gommans, Lennart Bes and Gijs Kruijtzer, Bibliography and Archival Guide to the National Archives at The Hague (The Netherlands) (New Delhi, 2001 ).Volume 2: Lennart Bes, Archival Guide to the Repositories in the Netherlands Other than the National Archives (New Delhi, 2005 ).
Gaastra, Femme S., De geschiedenis van de VOC (Zutphen, 1991 ).
Jacob, H.K. s', The Rajas of Cochin, 1663 - 1720. Kings, Chiefs and the Dutch East India Company (New Dehli, 2000 ).
Kan, J. van, Compagniesbescheiden en aanverwante archivalia in Britisch Indië en op Ceylon (Batavia, 1931 ).
Koshy, M.O., The Dutch Power in Kerala, 1729 - 1758, (Dehli, 1989 ).
Lannoy, Mark de, The Kulasekhara Perumals of Travancore. History and State Formation in Travancore from 1671 to 1758 (Leiden, 1997 ).
Lannoy, Mark de, 'Rama Varma, koning van Travancore (1758 - 1798) en de VOC', in A. Huussen, J. de Jong en G. Prince (red.), Cultuurcontacten. Ontmoetingen tussen culturen in historisch perspectief (Historische Studies, 4) (Groningen, 2001 ).
Meilink - Roelofsz, M.A.P., De vestiging der Nederlanders ter kuste Malabar (Den Haag, 1943 ).
Meilink - Roelofsz, M.A.P., R. Raben en H. Spijkerman (red.), De archieven van de Verenigde Oostindische Compagnie / The Archives of the Dutch East India Company (1602 - 1795) (Den Haag, 1992 ).
De Nederlanders in Kerala, 1663 - 1701. De memories en instructies betreffende het commandement Malabar van de VOC, red. H.K. s' Jacob (Rijks Geschiedkundige Publicatiën, Kleine Serie, 43) (Den Haag, 1976 ).
Poonen, T.I., A Survey of the Rise of the Dutch Power in Malabar, 1603 - 1678 (Trichinopoly, 1948 ).
Poonen, T.I., Dutch Hegemony in Malabar and its Collapse A.D. 1663 - 1795 (Trivandrum, 1978 ).
Prakash, Om, The Dutch East India Company and the Economy of Bengal 1630 - 1720 (Princeton, 1985 ).
Prakash, Om, European Commercial Enterprise in Pre - colonial India (New Cambridge History of India, V, 5) (Cambridge, 1998 ).
Raychaudhuri, T., Jan Company in Coromandel, 1605 - 1690. A Study in the Interrelations of European Commerce and Traditional Economics (Den Haag, 1962 ).
Santen, H.W. van, De Verenigde Oost - Indische Compagnie in Gujarat en Hindustan 1620 - 1660 (Meppel, 1982 ).
Terpstra, H., De vestiging van de Nederlanders aan de kust van Koromandel (Groningen, 1911 ).
Winius, George D. en Markus P.M. Vink, The Merchant - Warrior Pacified. The VOC (Dutch East India Company) and its Changing Political Economy in India (Dehli, 1991 ).
Beschrijving van de series en archiefbestanddelen
- Archief van het VOC - kantoor Malabar (te Cochin) en rechtsopvolgers, A
  - Resoluties, A.1
    - Resoluties, 1666-1793; A.1.1
      Met hiaten.
      Uit deze reeks is niet gedigitaliseerd.
    - Bijlagen der resoluties, 1745-1794; A.1.2
    - Minuut-resoluties, 1770-1775; A.1.3
    - Extract-resoluties, 1762-1793; A.1.4
    - Secrete resoluties, 1741-1792; A.1.5
    - Minuut secrete resoluties, 1733; A.1.6
    - Resoluties van andere kantoren, 1666-1770; A.1.7
    - Extract resoluties van andere kantoren, 1752-1779; A.1.8
      Deze reeks is slechts gedeeltelijk gedigitaliseerd.
      - Batavia 1753 - 1760, deel 2, 562B
        Dit inventarisnummer is alleen als kopie te raadplegen.
  - Memories van overgave, generale transporten en dagregisters, A.2
    - Memories van overgave, 1677-1794; A.2.1
    - Generale transporten, 1743-1761; A.2.2
    - Stadsregisters., 1734-1794; A.2.3
      - 1734, 204
      - 1736, 221
      - 1736, 226
      - 1737, 246
      - 1739, 283
      - 1749, 473
      - 1750, 496
      - 1751, 514
      - 1753, 551
      - 1757, 606
      - 1760, 654
      - 1762, 707
      - 1766, 800
      - 1767, 816
      - 1772, 923
      - 1775, 995
      - 1780, 1124
      - 1781, 1151
      - 1782, 1182
      - 1783, 1203
      - 1785, 1235
      - 1786, 1239
      - 1787, 1284
      - 1789, 1337
      - 1790, 1361
      - 1794, 1443
    - Inlandse dagregisters, 1744-1768; A.2.4
    - Dagregisters van expedities, commissies etc., 1688-1747; A.2.5
  - Briefwisseling met patria en Batavia, A.3
    - Patria, A.3.1
      - Aankomende brieven, 1744-1789; A.3.1.1
      - Diplicaat aankomende brieven, 1791; A.3.1.2
      - Afgaande brieven, 1699-1788; A.3.1.3
      - Secrete afgaande brieven, 1781-1793; A.3.1.4
    - Batavia, A.3.2
      - Originele aankomende brieven., 1679-1794; A.3.2.1
        - 1777 - 1778?, 1068
          Opschrift op kaft ("Copia gemeene Rescriptie naar Bengalen") lijkt niet correct.
      - Duplicaat aankomende brieven., 1730-1792; A.3.2.2
      - Extract aankomende brieven., 1742-1779; A.3.2.3
      - Afgaande brieven., 1676-1795; A.3.2.4
      - Secrete aankomende brieven., 1726-1789; A.3.2.5
      - Secrete afgaande brieven., 1731-1790; A.3.2.6
        Deze reeks is slechts gedeeltelijkgedigitaliseerd.
        - 1771 - 1774, 919
          Bevat vier waterbouwkundige tekeningen.
        - 1775 - 1776, 1021
  - Briefwisseling met andere kantoren, A.4
    - Bengalen, A.4.1
      - Aankomende brieven, 1704-1793; A.4.1.1
      - Afgaande brieven, 1723-1751; A.4.1.2
      - Bijlagen der aankomende brieven, 1751; A.4.1.3
    - Coromandel, A.4.2
      - Aankomende brieven, 1735-1792; A.4.2.1
      - Afgaande brieven, 1694-1764; A.4.2.2
      - Bijlagen der aankomende brieven, 1736-1775; A.4.2.3
      - Secrete aankomende brieven, 1748-1753; A.4.2.4
    - Ceylon m.u.v. Tutukorijn (Tuticorin) en onderhorigheden, A.4.3
      - Aankomende brieven, 1733-1794; A.4.3.1
      - Afgaande brieven, 1737-1791; A.4.3.2
        - 1737, 241
      - Bijlagen der aankomende brieven, 1746-1771; A.4.3.3
      - Secrete aankomende brieven, 1740-1750; A.4.3.4
    - Tutukorijn (Tuticorin) en onderhorigheden, A.4.4
      - Aankomende brieven, 1740-1795; A.4.4.1
      - Afgaande brieven, 1734-1761; A.4.4.2
    - Overige kantoren, A.4.5
      - Aankomende brieven, 1699-1789; A.4.5.1
        Van Malakka, Surat, Kareek, Perzië, Basra en Kaap de Goede Hoop.
        Onvolledig.
        Uit deze rubriek is niet gedigitaliseerd.
      - Afgaande brieven, 1674-1795; A.4.5.2
        Naar Malakka, Surat en Mokka.
      - Bijlagen der aankomende brieven, 1741-1767; A.4.5.3
        Bij brieven naar Malakka en Surat.
  - Briefwisseling met onderkantoren, expedities en commissies, A.5
    - Onderkantoren in het algemeen, A.5.1
      - Aankomende en afgaande brieven, 1773-1784; A.5.1.1
      - Secrete aankomende en afgaande brieven, 1692-1766; A.5.1.2
    - Koilang (Quilon, Kollam), A.5.2
      - Aankomende brieven, 1734-1795; A.5.2.1
      - Afgaande brieven, 1680-1795; A.5.2.2
      - Bijlagen der aankomendebrieven, 1731-1761; A.5.2.3
    - Porka (Purakkad), A.5.3
      - Aankomende brieven, 1732-1795; A.5.3.1
      - Afgaande brieven, 1732-1788; A.5.3.2
      - Bijlagen der aankomende brieven, 1732; A.5.3.3
    - Kalikoilang (Kayankulam), A.5.4
      - Aankomende brieven, 1691-1795; A.5.4.1
      - Afgaande brieven, 1692-1788; A.5.4.2
    - Chettua (Chetwai), A.5.5
      - Aankomende brieven, 1745-1784; A.5.5.1
      - Afgaande brieven, 1733-1775; A.5.5.2
      - Bijlagen der aankomende brieven, 1768-1785; A.5.5.3
    - Kranganoor (Cranganur), A.5.6
      - Aankomende brieven, 1691-1789; A.5.6.1
      - Afgaande brieven, 1727-1785; A.5.6.2
      - Bijlagen der aankomende brieven, 1739-1784; A.5.6.3
    - Aijkotta (Azhikkodu), A.5.7
      - Aankomende en afgaande brieven, 1776-1789; A.5.7.1
      - Afgaande brieven, 1772-1780; A.5.7.2
      - Bijlagen der aankomende brieven, 1782-1784; A.5.7.3
    - Overige onderkantoren, 5.8
      - Aankomende en afgaande brieven., 1686-1795; 5.8.1
        Aan Barcelore, Cannanore (Cannanur), Paponettie (Pappinivattam) en Tengapatnam
        Deze rubriek is slechts gedeeltelijk gedigitaliseerd.
        - Aan Barcelore, 1686, 20
      - Bijlagen der aankomende brieven, 1783-1784; 5.8.2
        Van Paponettie (Pappinivattam).
      - Secrete aankomende en afgaande brieven, 1736-1738; 5.8.3
        Van Cannanore (Cannanur) en Ponnani.
    - Expedities en commissies, 5.9
      - Aankomende en afgaande brieven, 1690-1754; A.5.9.1
        Onvolledig
        O.m. van commissarissen te Tutukorijn en Jaffnapatnam, te Kranganoor en Ferade Alva (Alwaye), te Cattacarrare, Beloer en Parottoe, te Kilimanur, Iroor (Ayrur) en Koilang, te Cheremapalam en te Mangattij.
      - Afgaande brieven, 1690-1754; A.5.9.2
      - Bijlagen der aankomendebrieven, 1782-1784; A.5.9.3
  - Briefwisseling met inlandse vorsten, A.6
    - Translaten van aankomende olassen (olai's, brieven), 1715-1794 en z.d.; A.6.1
    - Concepten van afgaande olassen [olai's, brieven]., 1630-1794; A.6.2
      - Cochin, Travancore en Cranganur, 1775 - 1780, 1032
  - Briefwisseling met onderkantoren, expedities en commissies, A.7
    - Aankomende en afgaande brieven, 1692-1795; A.7.1
  - Overige briefwisseling, A.8
    - Aankomende brieven, 1731-1800; A.8.1
    - Afgaande brieven, 1769-1800; A.8.2
    - Secrete afgaande brieven, 1731-1734; A.8.3
  - Briefwisseling tussen andere kantoren onderling, A.9
    - Aankomende en afgaande brieven, 1739-1770; A.9.1
      Van Surat, Bengalen en Tutukorijn aan Batavia, alsmede van Surat aan Patria.
  - Justitie, A.10
    - Contracten., 1695-1752 en z.d.; A.10.1
      - 1695 - 1752, 48
        Bevat stukken in Malayalam en Portugees.
      - Zonder datum, 1627
    - Procuraties, 1744-1804; A.10.2
      - 1744 - 1752, 405
        Bevat ook obligaties en borgtochten, en andere justitiële stukken.
      - 1756 - 1760, 597
      - 1767 - 1769, 828
      - 1768 - 1778, 849
        Bevat ook andere justitiële stukken.
      - 1768 - 1782, 850
        Bevat ook testamenten en andere justitiële stukken.
      - 1775 - 1778, 1029
      - 1786 - 1787, 1275
      - 1788 - 1791, 1323
      - 1791 - 1794, 1395
      - 1792 - 1795, 1412
        Bevat ook testamenten en huwelijksvoorwaarden, en andere justitiële stukken.
      - 1796 - 1797, 1480
      - 1798, 1496
      - 1800 - 1801, 1522
      - 1803 - 1804, 1565
    - Obligaties en borgtochten., 1744-1800; A.10.3
      - 1744 - 1752, 405
      - 1745 - 1751, 420
        Bevat een tekst in Malayalam op palmblad en stukken in Perzisch en Tamil.
      - 1763 - 1775, 735
      - 1796 - 1797, 1471
      - 1796 - 1797, 1473
      - 1797 - 1798, 1490
      - 1798 - 1800, 1502
    - Protocollen van verklaringen., 1724-1792; A.10.4
      - 1724 - 1726, 133
      - 1732, 179
      - 1742 - 1743, 354
      - 1779 - 1789, 1118
      - 1792, 1397
    - Testamenten en huwelijksvoorwaarden., 1714-1807; A.10.5
      - Testamenten, 1714 - 1716, 80
      - Testamenten, 1746 - 1749, 431
      - Testamenten, 1757 - 1760, 615
      - Testamenten, 1760 - 1768, 666
      - Testamenten, 1761 - 1764, 690
      - Testamenten en huwelijksvoorwaarden, 1764, 750
      - Testamenten, 1765 - 1770, 782
      - Testamenten, 1768 - 1782, 850
      - Testamenten en huwelijksvoorwaarden, 1778 - 1780, 1095
      - Testamenten en huwelijksvoorwaarden, 1784 - 1788, 1230
      - Testamenten, 1786 - 1791, 1279
      - Testamenten en huwelijksvoorwaarden, 1792 - 1795, 1412
      - Testamenten, 1795 - 1796, 1466
      - Testamenten, 1796 - 1797, 1478
      - Testamenten, 1797 - 1807, 1494
      - Testamente n, 1800 - 1801, 1525
      - Testamenten, 1803, 1556
      - Testamenten, 1804 - 1807, 1581
    - Civiele processtukken, 1716--1800; A.10.6
      - 1716, 91
      - 1725 - 1728, 136
      - Klad, 1729, 138
      - 1740 - 1745, 307
      - 1746 - 1749, 430
      - 1749 - 1750, 486
      - 1751 - 1753, 523
      - Extracten, 1753 - 1759, 560
      - 1754 - 1757, 575
      - 1759 - 1761, 645
      - 1772 - 1776, 940
      - 1773, 956
      - 1790 - 1791, 1368
      - Defect, 1794 - 1795, 1456
      - 1796, 1470
      - Betreffende de zaak van Charles Groenrood en Daniel van der Sloot met de Benjaanse [Baniyan] koopman Ramaijen Settij [Ramayar Chetty], 1797, 1488
      - 1800, 1517
    - Criminele processtukken., 1681-1792; A.10.7
      - 1681 - 1682, 16
        Bevat stukken in Portugees.
      - 1695 - 1699, 46
      - 1706 - 1716, 69
      - 1713 - 1714, 77
      - Tegen de Canarijn [uit Kanara afkomstige] Nanoe Porboe [Nanu Prabhu], 1715, 85
        Bevat stukken in Portugees, Perzisch of Urdu en in Devanagari - schrift.
      - 1715, 87
      - 1718 - 1721, 106
      - 1719 - 1720, 113
      - 1720, 114
        Bevat een stuk in Malayalam.
      - 1721 - 1723, 119
      - 1726 - 1728, 145
      - 1730, 158
      - 1736 - 1737, deel 1, 232
      - 1736 - 1737, deel 2, 232A
      - 1736 - 1738, 235
      - Barcelore, 1737, 247
      - 1737, 249
        Bevat teksten in Malayalam of Tamil op palmbladen.
      - 1738 - 1744, 274
      - 1739 - 1740, 284
      - 1741, 318
      - 1742 - 1743, 355
      - 1743, 360
      - 1743, deel 1, 370A
      - 1743, deel 2, 370B
      - 1743 - 1744, 376
      - 1744, 393
      - 1746 - 1759, 434
      - 1747, 440
      - 1748, 454
      - 1749 - 1750, 485
      - 1750, 495
      - 1750, 498
      - 1750 - 1751, 502
      - 1752, 538
      - 1755 - 1756, 586
      - 1756, 592
      - 1757, 603
      - 1757 - 1758, 612
      - 1757 - 1770, 620
      - 1758 - 1759, 625
      - 1765 - 1771, 785
      - 1779 - 1781, 1116
      - Extracten, 1785, 1236
      - 1786 - 1788, 1278
      - 1790 - 1791, 1367
      - 1791 - 1792, 1391
    - Justitiële protocollen., 1752-1801; A.10.8
      - 1752, 540
      - 1782, 1165
      - 1796 - 1797, 1479
      - 1801, 1533
    - Boedelpapieren, 17271805; A.10.9
      - Joannes Merkman, onderkoopman en opperhoofd van Koilang [Quilon, Kollam], 1727, 151
      - 1730 - 1732, 164
      - Jan Willem Hendrik van Rossum, koopman en fiskaal, 1735, 218
      - E. Guinot, 1781 - 1790, 1177
      - 1785 - 1787, 1250
      - Rachel Augustina van der Sloot, weduwe van Beyts, 1790, 1354
      - Pasquella Lukasz, weduwe van Johan Andries Daimichen, 1795, 1461
      - W.H. Rossum, 1795, 1462
      - 1795 - 1796, 1469
      - Juffrouw E. van der Werff, 1798, 1495
      - Carl van Ochsee, luitenant, en zijn vrouw Elisabeth Daimichen, 1799, 1505
      - J.G. la Personne, c. 1799 - 1815, 1530A
      - Salomon Nordon, 1800 - 1801, 1518
        Bevat stukken in Engels en Malayalam.
      - Salomon Nordon, joods koopman, 1801, 1548
      - Maria Link, weduwe van de sergeant Johan Hendrik Jurgens, 1802, 1548
      - Johan Adam Cellarius, 1803, 1557
      - Elisabeth van der Werff, 1803, 1559
      - Ezechiel Rabbij, 1804, 1567
      - Helena Suzanna Philipsz, weduwe van Elstendorp, 1804, 1568
      - Weduwe Elstend, 1804, 1570
      - Ezechiel Rabbij, 1805, 1576
    - Diversen, 1665-; A.10.10
      - 1665 - 1695, 3
      - 1682 - 1714, 18
      - 1695 - 1736, 47
      - 1700 - 1705, 57
      - 1713 - 1728, 78
      - 1714 - 1716., 80
      - 1714 - 1716, 81
      - 1714 - 1766, 83
      - 1715 - 1726, 89
      - 1718 - 1725, 108
      - 1723 - 1724, 128
      - 1726 - 1731, 146
        Opschrift: Crimineel Rol boek.
      - 1735 - 1736, 219
      - 1736 - 1741, 237
      - 1736 - 1742, 238
        Opschrift: "Geextendeerde senten[tien?]".
      - 1737, 245
      - 1737 - 1740, 254
      - 1739 - 1740, 285
      - 1740, 297
      - 1744, 380
        Opschrift: "Papieren ... de zaak van 't ... Cannanoors opperhooft den oppercoopman Jacob ...".
      - 1744 - 1752., 405
      - 1746 - 1749., 431
      - 1751 - 1785, 530
        Opschrift: "Approbatien op crimineelen vonissen".
      - 1752 - 1760, 548
      - 1753 - 1754, 556
      - 1754 - 1754, 571
      - 1754 - 1767, 577
      - 1755 - 1756, 583
      - c. 1755 - 1806, 1530B
        Bevat ook diverse stukken betreffende de Weeskamer.
      - 1756 - 1763, 599
      - 1757 - 1760., 615
      - 1759 - 1760, 636
      - 1759 - 1762, 646
      - 1760 - 1768., 666
      - 1761 - 1764., 690
      - 1761 - 1791, 697
        Opschrift: "... geextendeerde, gecondemneerde cententieen".
      - 1764., 750
      - 1764, 752
        Opschrift: "Copia schriftuur, ingedient door den Gew. Commandeur Weyerman en de Secunde Sweers".
      - 1765 - 1770., 782
      - 1768 - 1788., 849
      - 1768 - 1782., 850
      - 1771, 903
        Opschrift: "Justitieele Papieren en verklaringen van diverse persoonen uijt de Militie van Cranganoor alhier verhoort Ende in Poliycken Raade afgemaakt".
      - 1744, 973
      - 1778 - 1780., 1095
      - 1780 - 1785, 1144
      - 1781 - 1784, 1171
      - 1782, 1181
        Opschrift: "Papieren raakende de zaak van Kadail Pedro"; bevat een tekst op palmblad.
      - 1784 - 1788., 1230
      - 1786 - 1791., 1279
      - 1790, 1357
        Opschrift: "Papieren betreffende den geweesenen dienaar van den Heer Fiskaal, den Toepas Bastiaan De Costa die in de ketting geklonken is".
      - 1790 - 1793, 1370
      - 1791, 1375
      - 1791, 1381
        Opschrift: "Diverse Sekreete gesep[ar]eerde papieren".
      - 1791 - 1794., 1395
      - 1792 - 1795., 1412
        Zie: 1412 (onder 10.2).
      - 1795, 1464
        Opschrift: "Protocol van Notarieele actens en instrumenten gehouden bij den eersten gezwoorene clerq van Polietsie te Koetsiem Schacht".
      - 1796 - 1797, 1481
      - 1796 - 1799, 1485
        Opschrift: "Diverse Papieren gehoorende tot de Justitie".
      - 1798 - 1800., 1502
      - 1800, 1514
        Opschrift: "Proces Papieren van Domingo De Rozario Gonsalvez contra de [?] Saraf Baba Sanay".
      - 1800 - 1801, 1534
        Opschrift: "Crimineele Protokol".
      - 1801, 1536
      - 1796 - 1797., 1672
  - Weeskamer, A.11
    - Resoluties., 1744-1804; A.11.1
      - 1744 - 1766, 399
      - 1760 - 1766, 664
      - 1785 - 1788, 1255
      - 1788 - 1793, 1330
      - 1786 - 1799, 1334
      - 1796 - 1798, 1482
      - 1798, 1503
      - 1804, 1585
    - Bijlagen der resoluties., 1766-1808; A.11.2
      - 1766 - 1772, 812
      - 1785 - 1788, 1253
      - 1804 - 1807, 1583
      - 1807 - 1808, 1602
    - Extract resoluties., 1760-1808; A.11.3
      - 1760 - 1766, 660
        Bevat ook andere stukken van of betreffende de weeskamer.
      - 1788 - 1793, 1325
      - 1804 - 1808, 1587
    - Journalen., 1739-1809; A.11.4
      - 1739 - 1740, 286
      - 1751 - 1752, 521
      - 1762 - 1763, 713
      - 1766 - 1767, 805
      - 1769 - 1770, 860
      - 1769 - 1783, 873
      - 1770 - 1771, 893
      - 1771 - 1772, 911
      - 1772 - 1773, 927
      - 1773 - 1774, 959
      - 1774 - 1775, 984
      - 1775 - 1776, 1013
      - 1776 - 1777, 1042
      - 1777 - 1778, 1064
      - 1778 - 1779, 1083
      - 1780 - 1781, 1130
      - 1783 - 1784, 1207
      - 1784 - 1785, 1222
      - 1785 - 1786, 1244
      - 1786 - 1787, 1270
      - 1787 - 1788, 1291
      - 1788 - 1789, 1313
        Kopie.
      - 1788 - 1789, 1314
      - 1789 - 1790, 1342
      - 1790 - 1791, 1365
      - 1791 - 1792, 1385
      - 1792 - 1793, 1409
      - 1794 - 1795, 1455
      - 1795 - 1796, 1467
      - 1796 - 1797, 1475
      - 1798 - 1799, 1498
      - 1799 - 1800, 1507
      - 1800 - 1801, 1521
      - 1801 - 1802, 1541
      - 1802 - 1803, 1552
      - 1803 - 1804, 1564
      - 1806 - 1807, 1595
      - 1807, 1598
      - 1808, 1604
      - 1808 - 1809, 1606
    - Grootboeken., 1748-1812; A.11.5
      - 1748 - 1749, 467
      - 1766 - 1767, 807
      - 1771 - 1772, 909
      - 1772 - 1773, 928
      - 1773 - 1774, 960
      - 1774 - 1775, 985
      - 1776 - 1777, 1034
      - 1777 - 1778, 1063
      - 1778 - 1779, 1084
      - 1779 - 1780, 1109
      - 1780 - 1781, 1129
      - 1781 - 1782, 1160
      - 1782 - 1783, 1185
      - 1784 - 1785, 1221
      - 1785 - 1786, 1238
      - 1786 - 1787, 1271
      - 1787 - 1788, 1294
      - 1788 - 1789, 1309
      - 1788 - 1789, 1312
      - 1791 - 1792, 1386
      - 1792 - 1793, 1407
      - 1793 - 1794, 1431
      - 1793 - 1794, 1433
      - 1794 - 1795, 1450
      - 1795 - 1796, 1468
      - 1796 - 1797, 1474
      - 1797 - 1798, 1489
      - 1798 - 1799, 1497
      - 1799 - 1800, 1508
      - 1801 - 1802, 1540
      - 1802 - 1803, 1553
      - 1803 - 1804, 1563
      - 1804 - 1805, 1579
      - 1805 - 1806, 1590